【裁判字號】    92,易,1519
【裁判日期】    920806
【裁判案由】    毒品危害防制條例
【裁判全文】
臺灣高雄地方法院刑事判決                        九十二年度易字第一五一九號
    公  訴  人  臺灣高雄地方法院檢察署檢察官
    被      告  甲○○
右列被告因違反毒品危害防制條例案件，經檢察官聲請以簡易判決處刑（九十二年度
毒偵字第二八○一號），經本院認不宜依簡易判決處刑，簽准改依通常程序審理，本
院判決如左：
    主  文
甲○○連續施用第二級毒品，處有期徒刑肆月，如易科罰金，以參佰元折算壹日。
扣案之第二級安非他命壹包（驗前毛重貳點伍公克、驗後毛重貳點肆公克），沒收銷
燬之。
    事  實
一、甲○○前因施用毒品案件，經依台灣高雄地方法院以九十一年度毒聲字第五三○
    二號裁定送觀察、勒戒後，認無繼續施用毒品之傾向，由台灣高雄地方法院檢察
    署檢察官於民國九十一年九月九日以九十一年度毒偵字第五○二一號不起訴處分
    確定。甲○○復基於施用第二級毒品安非他命之概括犯意，自九十二年四月中旬
  之某日起至同年月二十八日止，連續在高雄縣內門鄉○○村○○路五十九號其住
    處等處，平均每隔二、三日，以將安非他命置放在鋁鉑紙上以火燒烤吸食所產生
    煙霧之方式，施用第二級毒品安非他命多次。嗣於九十二年五月二日下午五時五
    十分許，甲○○欲再度以上開方式施用第二級毒品安非他命，而攜帶第二級毒品
    安非他命乙包（驗前毛重二‧五公克、驗後毛重二‧四公克）行經高雄市○○區
    ○○路與康平街口時，因行跡可疑為警盤查，即主動交出前開第二級毒品安非他
    命乙包，而未及施用，即為警查獲。經台灣高雄地方法院以九十二年度毒聲字第
    二八一五號裁定送觀察、勒戒後，有繼續施用毒品傾向。
二、案經高雄市政府警察局移送台灣高雄地方法院檢察署檢察官偵查聲請簡易判決處
    刑。
    理  由
一、右揭事實，迭據被告甲○○於警訊及偵、審時供承不諱，且扣案之晶體，經送請
    高雄醫學大學附設中和紀念醫院鑑驗之結果，確係第二級毒品安非他命無訛，有
    該醫院九十二年六月三十日９２０６─４６５號檢驗報告乙紙在卷可參。又被告
    前因施用毒品案件，經依台灣高雄地方法院以九十一年度毒聲字第五三○二號裁
    定送觀察、勒戒後，認無繼續施用毒品之傾向，由台灣高雄地方法院檢察署檢察
    官於九十一年九月九日以九十一年度毒偵字第五○二一號不起訴處分確定，有不
    起訴處分書乙紙在卷可按。其於五年內再犯毒品危害防制條例第十條之罪，經裁
    定送觀察勒戒，認有繼續施用毒品傾向，有台灣高雄地方法院九十二年度毒聲字
    第三五四二號裁定及台灣高雄看守所附設勒戒處所九十二年五月十九日高所坤戒
    勒字第一一六四號函送之證明書乙份附卷可參。從而，本件事證明確，被告上開
    犯行，應堪認定。另被告經警查獲之時所採集之尿液，經送請高雄市立凱旋醫院
    檢驗之結果，雖無呈現甲基安非他命陽性反應，有該醫院九十二年五月十五日高
    市凱醫檢字第０１０５６號煙毒尿液檢驗成績書乙紙附卷可稽。然安非他命經口
    服投與後約百分之七十於二十四小時內自尿中排出，約百分之九十於九十六小時
    內自尿中排出，由於目前國內尿液中安非他命之檢驗僅為鑑定其是否呈陽性反應
    ，尚未定其含量，且安非他命成分之檢出與其投與方式、投與量、個人體質、採
    尿時間與檢測器之精密度等諸多因素有關，此經行政院衛生署藥物食品檢驗局八
    十一年二月八日藥檢壹字第００一一五六號函示在案。被告於本院審理時供稱
    ：伊最後一次施用毒品安非他命係於查獲前約五、六日，即於九十二年四月二十
    八日最後一次施用毒品，而於九十二年五月二日下午五時五十分許，伊攜帶毒品
    準備再度施用時，即為警查獲，而未及施用等語，是被告最後一次施用第二級毒
    品安非他命係在採集其尿液前五、六日，依上開函示，尚難以被告為警查獲之時
    所採集之尿液並無甲基安非他命陽性反應，即為被告有利之認定，附此敘明。
二、按安非他命係屬第二級毒品，毒品危害防制條例第二條第二項規定甚明，核被告
    甲○○所為，係犯同條例第十條第二項之施用第二級毒品罪。其多次持有安非他
    命後，進而施用，其持有行為應被其施用之行為所吸收，不另論罪。被告先後多
    次施用毒品犯行，時間緊接，觸犯構成要件相同之罪名，顯係基於概括犯意反覆
    為之，應依連續犯之規定論以一罪，並加重其刑。爰審酌被告之品行，曾因施用
    毒品案件，經檢察官依初次觀察、勒戒後，無繼續施用毒品之傾向為不起訴處分
    確定後，仍不知悔改、警惕，猶繼續施用毒品，本不宜寬貸，惟其施用毒品僅戕
    害己身，未危及他人，所犯情節，及犯後態度等一切情狀，量處如主文所示之刑
    ，並諭知易科罰金之折算標準，以資懲儆。另扣案之第二級毒品安非他命乙包（
    驗前毛重二‧五公克、驗後毛重二‧四公克），應依毒品危害防制條例第十八條
    第一項前段之規定，宣告沒收併銷燬之（包裝袋因與毒品不能析離均併予宣告沒
    收銷燬）。
據上論斷，應依刑事訴訟法第四百五十二條、第二百九十九條第一項前段，毒品危害
防制條例第十條第二項、第十八條第一項前段，刑法第十一條前段、第五十六條、第
四十一條第一項前段、罰金罰鍰提高標準條例第二條，判決如主文。
中      華      民      國        九十二    年      八    月      六    日
                                      臺灣高雄地方法院刑事第六庭
                                          法  官  洪榮家
右正本證明與原本無異。
如不服本判決，應於判決送達後十日內，向本院提出上訴狀。
                                          書記官  陳寰瑛
中      華      民      國        九十二    年      八    月      六    日
附錄本案論罪科刑法條全文：
毒品危害防制條例第十條第二項：
  施用第二級毒品者，處三年以下有期徒刑。


司法院資訊處製作；財團法人民間司法改革基金會備份。
